臺灣雲林地方法院民事判決　　　　　　　 94年度訴字第305號
原　　　告　玄○○
訴訟代理人　陳信村律師
被　　　告　林尚箴即林地震之.
　　　　　　辰○○
　　　　　　申○○
　　　　　　癸○○
　　　　　　地○
　　　　　　卯○○
兼　上一人
訴訟代理人　己○○
被　　　告　未○○
兼　訴　訟
代　理　人　午○○
被　　　告　巳○○
　　　　　　壬○
　　　　　　天○○
　　　　　　乙○○
　　　　　　甲○○
　　　　　　酉○○
　　　　　　寅○○
兼　上一人
訴訟代理人　丑○○
被　　　告　丙○○
　　　　　　亥○○
　　　　　　宙○○
　　　　　　戌○○
　　　　　　庚○○
　　　　　　辛○○
　　　　　　黃○○
　　　　　　戊○○
　　　　　　宇○○
　　　　　　子○○
　　　　　　丁○○
上列當事人間請求分割共有物事件，本院於民國94年7 月13日言
詞辯論終結，判決如下：
    主  文
壹、被告林尚箴應就坐落雲林縣褒忠鄉○○段三六六─四地號、
    地目建、面積０．五三九公頃土地，及同地段三六六─一一
    地號、地目旱、面積０．三三九七公頃土地，被繼承人林地
    震應有部分八分之一、一００００分之一四０六辦理繼承登
    記。
貳、原告與被告林尚箴、辰○○、申○○、癸○○、卯○○、己○○、未○○、午○○、巳○○、壬○、乙○○、甲○○、
    酉○○、寅○○、丑○○、丙○○、亥○○、宙○○、戌○○、庚○○、辛○○、黃○○共有上開三六六─四號土地，
    以雲林縣虎尾地政事務所民國九十三年十二月二十日複丈成
    果圖所示方法分割，即：
　(一)符號Ａ、Ｂ、Ｒ部分面積０．０二二五０五、０．００九八
  　五三、０．０一０五五九公頃，為道路，分歸原告、被告林
　　尚箴、辰○○、申○○、癸○○、卯○○、己○○、未○○
  　、午○○、巳○○、壬○、乙○○、甲○○、酉○○、寅○○、丑○○、丙○○、亥○○、宙○○、戌○○、庚○○、
    辛○○、黃○○共同取得，並按原應有部分比例保持共有。
  (二)符號Ｃ部分面積０．０一四八０八公頃土地分歸被告未○○
    、午○○共同取得，並按應有部分一００００分之六三九九
    、一００００分之三六０一比例保持共有。
　(三)符號Ｄ部分面積０．００七一五三公頃土地分歸被告辛○○
  　所有。
  (四)符號Ｅ部分面積０．０二０五二公頃土地分歸被告黃○○所
    有。
  (五)符號Ｆ部分面積０．０一０二四五公頃土地分歸原告及被告
    乙○○、甲○○、宙○○共同取得，並按應有部分一０００
    ０分之七六三、一００００分之三七二九、一００００分之
    四七四五、一００００分之七六三比例保持共有。
  (六)符號Ｇ部分面積０．０一０二四五公頃土地分歸原告及被告
    寅○○、丑○○、宙○○共同取得，並按應有部分一０００
    ０分之七六三、一００００分之六六三四、一００００分之
    一八四０、一００００分之七六三比例保持共有。
　(七)符號Ｈ部分面積０．０二０八七公頃土地分歸被告巳○○所
  　有。
  (八)符號Ｉ部分面積０．０二０五一五公頃土地分歸原告及被告
    壬○、宙○○共同取得，並按應有部分一００００分之五八
    六、一００００分之八八二八、一００００分之五八六比例
    保持共有。
　(九)符號Ｊ部分面積０．０二００二三公頃土地分歸原告及被告
  　巳○○、宙○○共同取得，並按應有部分一００００分之六
    二三、一００００分之八七五四、一００００分之六二三比
    例保持共有。
　(十)符號Ｋ部分面積０．０二二四八二公頃土地分歸被告林尚箴
  　所有。
  (十一)符號Ｌ部分面積０．０二三一五九公頃土地分歸被告戌○○
    、亥○○、丙○○共同取得，並按應有部分一０００分之二
    八、一０００分之四八八、一０００分之四八四比例保持共
    有。
　(十二)符號Ｍ部分面積０．０三三二六一公頃土地分歸被告酉○○
  　所有。
　(十三)符號Ｎ部分面積０．０六七二三三公頃土地分歸被告辰○○
  　、癸○○共同取得，並按應有部分各二分之一比例保持共有
    。
　(十四)符號Ｏ部分面積０．０三三二六一公頃土地分歸被告申○○
  　所有。
  (十五)符號Ｐ部分面積０．０四七七九六公頃土地分歸被告卯○○
  　、己○○共同取得，並按應有部分一００００分之七一九一
    、一００００分之二八０九比例保持共有。
　(十六)符號Ｑ部分面積０．０三四五七二公頃，為道路，分歸原告
  　及被告申○○、辰○○、己○○、卯○○、酉○○、宙○○
    、午○○、林尚箴、癸○○共同取得，並按應有部分一００
    ００分之五六０、一００００分之一一四一、一００００分
    之一一五三、一００００分之四四八、一００００分之一一
    四一、一００００分之一一四一、一００００分之五六０、
    一００００分之一四九一、一００００分之一二一二、一０
    ０００分之一一五三比例保持共有。
　(十七)符號Ｓ部分面積０．０六九二四七公頃土地分歸原告及被告
　  宙○○、林尚箴共同取得，並按應有部分一０００００分之
    二四四三三、一０００００分之二四四三三、一０００００
    分之五一一三四比例保持共有。
  (十八)符號Ｔ部分面積０．０四０六九三公頃土地分歸被告午○○
  　所有。
　(十九)被告辛○○、黃○○、戌○○、亥○○、丙○○應支付之補
　  償金額，如附表所示，並由分配面積減少者，按減少面積之
    比例分受之。
、原告與被告林尚箴、申○○、地○、卯○○、午○○、巳○○、壬○、天○○、酉○○、亥○○、宙○○、戌○○、戊○○、宇○○、子○○、丁○○共有上開三六六─一一號土
    地，以雲林縣虎尾地政事務所民國九十三年十二月二十日複
    丈成果圖所示方法分割，即：
　(一)符號Ａ部分面積０．一一五二九七公頃土地分歸原告及被告
　  宙○○、壬○、丁○○、戊○○、巳○○、林尚箴共同取得
    ，並按應有部分一００００分之二三０九、一００００分之
    二三０九、一００００分之五三六、一００００分之七三０
    、00000000、一００００分之二０三、一００００
    分之三二六五比例保持共有。
　(二)符號Ｂ部分面積０．０二八六三七公頃土地分歸被告午○○
  　所有。
  (三)符號Ｃ部分面積０．０二八六三七公頃土地分歸被告酉○○
  　所有。
  (四)符號Ｄ部分面積０．０二五四七八公頃土地分歸被告戌○○
  　所有。
　(五)符號Ｅ部分面積０．０四五六二一公頃土地分歸被告子○○
　  、天○○、亥○○、宇○○共同取得，並按應有部分一００
    ００分之一六三八、一００００分之四一九二、一００００
    分之二五三二、一００００分之一六三八比例保持共有。
　(六)符號Ｆ部分面積０．０四八０一五公頃土地分歸被告卯○○
　  、申○○、林尚箴共同取得，並按應有部分一００００分之
    五九六四、一００００分之二九八二、一００００分之一０
    五四比例保持共有。
　(七)符號Ｇ部分面積０．０四八０一五公頃土地分歸被告地○、
  　申○○、林尚箴共同取得，並按應有部分一００００分之五
    九六四、一００００分之二九八二、一００００分之一０五
    四比例保持共有。
肆：
  (一)就分割上開三六六─四號土地訴訟費用部分，由原告與被告
　　林尚箴、辰○○、申○○、癸○○、卯○○、己○○、未○○、午○○、巳○○、壬○、乙○○、甲○○、酉○○、寅
    ○○、丑○○、丙○○、亥○○、宙○○、戌○○、庚○○
    、辛○○、黃○○按上開三六六─四號土地之原應有部分比
    例負擔。
　(二)就分割上開三六六─一一號土地訴訟費用部分，由原告與被
  　告林尚箴、申○○、地○、卯○○、午○○、巳○○、壬○
    、天○○、酉○○、亥○○、宙○○、戌○○、戊○○、宇
    ○○、子○○、丁○○按上開三六六─一一號土地之原應有
    部分比例負擔。
　　事實及理由
一、被告林尚箴、巳○○、乙○○、壬○、寅○○、丑○○、丙○○、亥○○、甲○○、宙○○、癸○○、戌○○、庚○○
    、辛○○、黃○○、酉○○、戊○○、宇○○、子○○、丁○○未於言詞辯論期日到場，核無民事訴訟法第386 條各款
    所列情形，爰依原告聲請，由其一造辯論而為判決。
二、原告主張：坐落雲林縣褒忠鄉○○段366 ─4 地號、地目建
    、面積0.539 公頃土地（下稱系爭366 ─4 號土地）為原告
    與被告（被告地○、天○○、戊○○、宇○○、子○○、丁○○除外）共有；坐落同地段366 ─11地號、地目旱、面積
    0.3397公頃土地（下稱系爭366 ─11號土地）為原告與被告
    （被告辰○○、己○○、癸○○、未○○、乙○○、甲○○
    、寅○○、丑○○、丙○○、庚○○、辛○○、黃○○除外
    ）共有，應有部分各如土地登記簿謄本所載之權利範圍欄所
　　示，原告欲分割土地以便利土地之利用，然訴外人林地震已
　  於民國94年3 月21日死亡，僅被告林尚箴繼承，尚未辦理繼
    承登記，為此被告林尚箴應就系爭366 ─4 、366 ─11號土
    地被繼承人林地震應有部分8 分之1 、10000 分之1406辦理
    繼承登記後，以利分割。又系爭366 ─4 、366 ─11號土地
    迄今仍保持共有，致土地均無法充分利用，而兩造間並未定
    有不能分割之期限，亦無因物之使用目的，不能分割之情形
    ，為充份利用各共有人土地，爰依民法第823 條第1 項規定
    訴請裁判分割等語。並聲明：除補償金額外，餘如主文所示
    。
三、被告部分：
  (一)被告林尚箴、癸○○、壬○、乙○○、丙○○、亥○○、宙
    ○○、庚○○、辛○○、黃○○、宇○○、子○○、丁○○
    未於言詞辯論期日到場，亦未提出書狀作何聲明或陳述。
　(二)被告戌○○、戊○○未於最後言詞辯論期日到場，惟據其等
  　以前到場，與被告辰○○、申○○、地○、卯○○、未○○
    、午○○、天○○、甲○○均陳稱：請求儘速分割，同意原
    告分割方案等語。
　(三)被告巳○○未於最後言詞辯論期日到場，惟其以前到場以：
  　需交換土地後，始能分割等語置辯。並聲明：原告之訴駁回
    。
　(四)被告酉○○未於最後言詞辯論期日到場，惟其以前到場以：
  　系爭土地共有人間曾協議按各建物占有位置分配予該建物所
    有權人，伊所有之建物占有系爭366 ─11號土地，自應分配
    該地與伊，而不應分配系爭366 ─4 號土地與伊等語置辯。
    並聲明：原告之訴駁回
  (五)被告寅○○、丑○○未於最後言詞辯論期日到場，惟其以前
    到場以：其等向前手購買之面積為何，即應分配同等之面積
    ，其等不願負擔道路面積，同意分配在Ｇ位置等語置辯。並
　  聲明：原告之訴駁回。
四、按各共有人得隨時請求分割共有物，但因物之使用目的不能
    分割或契約訂有不分割之期限者，不在此限。又共有物之分
    割，依共有人協議之方法行之，分割方法不能協議決定者，
    法院得因任何共有人之聲請，命為左列之分配：一、以原物
    分配於各共有人。二、變賣共有物，以價金分配於各共有人
    ，民法第823 條第1 項、第824 條第1 項、第2 項分別定有
    明文。原告主張系爭366 ─4 號土地為原告與被告（被告地
    ○、天○○、戊○○、宇○○、子○○、丁○○除外）共有
    ；系爭366 ─11號土地為原告與被告（被告辰○○、己○○
    、癸○○、未○○、乙○○、甲○○、寅○○、丑○○、丙○○、庚○○、辛○○、黃○○除外）共有，應有部分各如
    土地登記簿謄本所載之權利範圍欄所載之權利範圍欄所示，
    原告欲分割土地以便利土地之利用，然訴外人林地震已於
　  94年3 月21日死亡，僅被告林尚箴繼承，尚未辦理繼承登記
    ，為此被告林尚箴應就系爭366 ─4 、366 ─11號土地被繼
    承人林地震應有部分8 分之1 、10000 分之1406辦理繼承登
    記後，以利分割。又系爭366 ─4 、366 ─11號土地之共有
    人間並無不分割之特約，亦無因物之使用目的不能分割之情
    形，惟無法達成協議分割等情，業據原告提土地登記謄本、
    繼承系統表、戶籍謄本、本院94年4 月18日雲院瑜家溫決94
    繼字第226 號函為證，並經本院現場履勘明確，製有勘驗筆
    錄在卷可稽，復為被告所不爭執，再徵之上開土地共有人之
    一林尚箴、癸○○、壬○、乙○○、丙○○、亥○○、宙○○、庚○○、辛○○、黃○○、宇○○、子○○、丁○○迭
    經本院傳喚，均未到庭主張其等權利，亦未就分割之方法有
    所主張，另被告巳○○、酉○○、寅○○、丑○○提出上開
    抗辯，顯已無法協議分割各節以觀，足認兩造無法達成協議
    分割，堪信原告上開之主張屬實，是原告以兩造不能達成分
    割協議，訴請被告林尚箴辦理繼承登記，與裁判分割系爭36
    6─4 、366 ─11號土地，於法自屬有據，應予准許。
五、按裁判上定共有物之分割分法，法院有審酌共有物各種情形
    ，顧及共有人全體利益而自由裁量之權，不受任何當事人主
    張之拘束，最高法院29年度上字第1792號、49年度台上字第
    2569號判例可資參照。查系爭366 ─4 號土地之形狀近似長
    方形；系爭366 ─11號土地除南邊呈一凹入不規則形狀外，
    該地形狀近似正方形，面積分別為0.539 、0.3397公頃，系
    爭366 ─4 號土地之東、西、南側環繞有道路，中間貫穿 3
    米巷道對外交通；系爭366 ─11號土地西側環繞有道路對外
    交通，系爭366─4號土地建有如雲林縣虎尾地政事務所92年
    4 月23日複丈成果圖所示符號Ａ部分之磚造平房，面積為0.
    344386公頃，現為原告等人使用、符號Ｂ部分為巷道，面積
    0.037352公頃、符號Ｃ、Ｅ部分為倉庫、空地及磚造石棉瓦
    頂平房，面積分別為0.012771、0.020246公頃，現為訴外人
    林河村使用、符號Ｄ部分為磚造瓦頂商店，面積為0.005985
    公頃，現為被告辛○○使用、符號Ｆ部分為ＲＣ造3 樓商店
    ，面積為0.009456公頃，現為被告乙○○使用、符號Ｇ部分
　　為ＲＣ造2 樓，面積為0.009456公頃，現為被告寅○○使用
    、符號Ｈ、Ｊ部分為ＲＣ造2 樓、倉庫，面積分別為0.0200
    71、0.018399公頃，現為被告巳○○使用、符號Ｉ部分為Ｒ
    Ｃ造2 樓及磚造瓦頂平房，面積為0.019045公頃，現為被告
    壬○使用、符號Ｋ部分為磚造瓦頂平房，面積為0.020808公
    頃，現為被告亥○○使用、符號Ｌ、Ｌ1 部分為ＲＣ造2 樓
    及石棉瓦頂、磚造瓦頂平房，面積分別為0.015028、0.0059
    97公頃，現為被告丙○○使用；系爭366 ─11號土地建有如
    雲林縣虎尾地政事務所90年12月25日複丈成果圖所示符號Ａ
    、Ｂ、Ｃ部分之磚造房舍、鐵皮房舍、磚造浴室，面積分別
    為0.021 、0.002 、0.0009公頃，現為原告及被告宙○○使
    用、符號Ｄ部分為磚造倉庫，面積為0.0076公頃，現為被告
    林尚箴使用、符號Ｅ部分為磚造豬舍，面積為0.0143公頃，
    現為被告午○○使用、符號Ｆ部分為磚造房舍，面積0.0288
    公頃，其餘部分則為空地，被告乙○○、寅○○、巳○○、
    壬○、丙○○現使用之上開加強磚造樓房經濟價值較高外，
    其餘建物興建年代久遠，經濟價值不高等情，業經本院會同
    雲林縣虎尾地政事務所勘驗現場明確，並製有勘驗筆錄，及
    該所90年12月25日、92年4 月23日土地複丈成果圖附卷可稽
    。被告巳○○、酉○○、寅○○、丑○○雖以上開情詞置辯
    ，然：
　(一)被告巳○○雖主張需交換土地後，始能分割等語，然按提起
  　分割共有物之訴，參與分割之當事人，應以土地登記簿登記
    之共有人，及應有部分為準，系爭366 ─4 、366 ─11號土
    地於被告巳○○未為上開主張之交換土地登記前，並不影響
    兩造應有部分之認定，則本院據系爭366 ─4 、366 ─11號
    土地之土地登記簿所載之權利範圍，而為裁判分割，於法自
    屬據，是被告巳○○上開所辯，於法要屬無據，自不足採信
    。
  (二)按共有人就共有物訂立分管契約，不過就共有物之管理定暫
    時之狀態而已，不能據以認為共有人嗣後就共有物為分割時
    ，有按分管位置分割之合意，故共有物分割時若依分管現狀
    分割，顯失公平或不合經濟利益者，法院自不受該分管契約
    之拘束，最高法院78年度台上字第1048號、87年度台上字第
    444 號判決可資參照。被告酉○○雖主張共有人間曾協議按
    各建物占有位置分配予該建物所有權人，伊所有之建物占有
    系爭366 ─11號土地，自應分配該地與伊，而不應分配系爭
    366 ─4 號土地與伊等語，惟為原告所否認，姑不論被告酉
    ○○上開主張之情節是否為真，縱認被告酉○○所稱上情屬
    實，然查，系爭366 ─4 號土地之地目為建、使用分區為鄉
    村區、使用地類別為乙種建築用地，公告現值每平方公尺為
    新台幣（下同）1,700 元，此相較於系爭366 ─11號土地之
    地目為旱、使用分區為特定農業區、使用地類別為農牧用地
    、公告現值每平方公尺為630 元各情，有土地登記謄本2 份
    附卷可稽，顯見系爭366 ─11號土地之價值遠較系爭366 ─
    4 號土地之價值為低，是系爭2 筆土地之價值懸殊，使用分
    區亦有不同，倘依被告酉○○主張上開分管現狀分割，則顯
    失公平及不合經濟利益，揆之上揭說明，本院自不受被告酉
    ○○所稱分管協議之拘束，仍應依公平原則，將原物分割予
    各共有人。
  (三)又被告寅○○、丑○○雖主張不負擔道路面積等語，然按共
    有人之權利原則上均及於共有物之全部，各共有人均得按其
    應有部分對於共有物之全部有使用收益之權，且權利均等，
    基此，裁判分割共有物時，並不認為任一共有人對系爭共有
    物之特定部份享有優於其他共有人之權利，應認各共有人之
    權利無軒輊之分，被告寅○○所有之上開建物占有系爭 366
    ─4 號土地直接面臨道路，對外交通，因其所占有之位置乃
    比較居於系爭366 ─4 號土地東側部分，其交通便利遠較其
    餘位於該地內部之人為方便，因考量被告寅○○已在系爭36
    6 ─4 號土地上建有ＲＣ造2 層樓房，為使該建物得充分發
    揮經濟效用，乃原地分配與被告寅○○，苟被告寅○○、丑
    ○○無庸負擔系爭366 ─4 號土地之道路面積，恐對其餘占
    有內部使用之共有人不公，且分配取得土地面臨道路部分之
    共有人亦主張比照辦理，實對其餘分配得內部土地之人不甚
    公平，蓋其取得土地之價值較面臨道路之土地之價值為低外
    ，還需自行負擔道路負擔，實有違公平，是本院自應依公平
    原則，將如雲林縣虎尾地政事務所93年12月20日複丈成果圖
    所示符號Ａ、Ｂ、Ｒ之道路面積歸由系爭366 ─4 號土地之
    全體共有人負擔，故被告寅○○、丑○○之主張亦不可採。
  (四)本院審酌系爭366 ─4 、366 ─11號土地依原告所主張之雲
    林縣虎尾地政事務所93年12月20日複丈成果圖所示方法分割
    ，係依兩造現使用區域為分割原則，變動較小，亦無他人互
    相配合之牽制，影響較小，分割後兩造取得之土地均屬方正
    ，各共有人間均便於利用，並均臨道路出入方便，符合大多
    數人之利益，及土地之經濟利用，並經上開到場之被告同意
    此分割方案，故認依原告主張之分割方案即雲林縣虎尾地政
    事務所93年12月20日之複丈成果圖所示方法分割對兩造較公
    平、合理，且符合土地整體之利用價值，並兼及兩造間共有
    價值平等均衡原則，乃判決如主文第貳、項所示。
六、再按以原物為分配時，如共有人中，有不能按其應有部分受
    分配者，得以金錢補償之，民法第824 條第3 項定有明文。
    經查，系爭366 ─4 號土地共有人之應有部分詳如卷附土地
    登記謄本所載之權利範圍欄所示，因採原告主張之上開方案
    分割，將致系爭366 ─4 號土地共有人分配所得之面積增減
    如附表增減面積欄所示之面積，而有關面積增減部分，原告
    主張以每平方公尺6,050 元作為補償金額之計算標準，且本
    院審酌系爭366 ─4 號土地坐落在雲林縣褒忠鄉○○段，地
    目為建，使用分區為鄉村區，使用地類別為乙種建築用地，
    93年度土地公告現值為每平方公尺1,700 元，該地之東、西
    、南側環繞有道路，中間並貫穿 3米巷道對外交通，交通情
    況尚稱便利，然四周商業色彩不彰，為一般住宅觀，市況不
    繁華，生活機能尚可等情，認以每平方公尺6,000 元作為補
    償金額之計算標準，已高於土地公告現值3 倍以上，應屬合
    宜公允，爰定系爭366─4號土地之各共有人應支付及應受領
    補償之金額，分別如附表所示，乃判決如主文第貳項第(十九)款
    所示。
七、末查，分割共有物乃具非訟事件之性質，本院斟酌何種分割
    方法較能增進共有物之經濟效益，並兼顧兩造之利益，以決
    定適當之分割方法，不因何造起訴而有不同，故原告請求分
    割之訴雖有理由，惟關於訴訟費用負擔，以共有人全體各按
    其應有部分比例負擔，方屬事理之平，併此敘明。
八、訴訟費用負擔之依據：民事訴訟法第80條之1。
中　　華　　民　　國　　94　　年　　7 　　月　　27　　日
                  民事第二庭    法  官  陳秋如
以上正本係照原本作成。
如對本判決上訴，須於判決送達後20日內向本院提出上訴狀（需
按他造人數提出繕本）。
中　　華　　民　　國　　94　　年　　7 　　月　　27　　日
                                書記官　沈瑞芳
~F0
~T40
┌───────────────────────────────────────────────────┐
│ 附表（金額：新台幣：元以下四捨五入）　　　　　　　　　　　　　　　　　　　　　　　　　　　　　　　　 │
├─┬───┬────────┬─────────┬────────┬─────────────────┤
│編│　　　│應有部分換算總面│分割後（含道路負擔│　 增減面積　　 │　 　補　　償　　　　　　 　　　  │
│號│姓　名│積（扣除負擔巷道│面積）實得分配面積│ （平方公尺） 　│ 應　　　　　　　　之　金　額 　  │
│  │　　　│面積）（平方公尺│（平方公尺）      │            　　│　 　受領補償　　　　　　　　 　  │
│  │      │）              │                  │                │                                  │
│  │      │　　　　　　　  │                  │                │                                  │
├─┼───┼────────┼─────────┼────────┼─────────────────┤
│1 │辛○○│59.53           │71.53　　　　　   │增加12          │應支付補償金額72,000元            │
├─┼───┼────────┼─────────┼────────┼─────────────────┤
│2 │黃○○│160.24          │205.20　　　　　  │增加44.97       │應支付補償金額269,820元           │
├─┼───┼────────┼─────────┼────────┼─────────────────┤
│3 │戌○○│3.47            │                  │                │戌○○應支付補償金額17,906元（按元│
│  │亥○○│61.02           │231.59            │增加106.58      │以下無條件進位）                  │
│  │丙○○│60.52           │                  │                │亥○○應支付補償金額312,066 元（按│
│  │      │                │                  │                │元以下4捨5入，下同）              │
│  │      │                │                  │                │丙○○應支付補償金額309,508元     │
├─┼───┼────────┼─────────┼────────┼─────────────────┤
│4 │玄○○│310.06          │                  │                │玄○○應受領補償金額239,761元     │
│  │宙○○│310.06          │692.47            │減少163.55      │宙○○應受領補償金額239,761元     │
│  │林尚箴│620.10          │                  │                │林尚箴應受償補償金額501,778元     │
│  │      │（按林尚箴尚另分│                  │                │                                  │
│  │      │配符號Ｋ部分面積│                  │                │                                  │
│  │      │224.82）        │                  │                │                                  │
└─┴───┴────────┴─────────┴────────┴─────────────────┘
